【裁判字號】    95,訴,1789
【裁判日期】    951214
【裁判案由】    毒品危害防制條例
【裁判全文】
臺灣彰化地方法院刑事判決              95年度訴字第1789號
公  訴  人  臺灣彰化地方法院檢察署檢察官
被      告  甲○○
上列被告因毒品危害防制條例案件，經檢察官提起公訴（九十五
年度偵字第八九六四號），被告於準備程序中就被訴事實為有罪
之陳述，經告知簡式審判程序之旨，並聽取公訴人、被告之意見
後，本院合議庭裁定由受命法官獨任進行簡式審判程序，判決如
下：
    主  文
甲○○轉讓第一級毒品，未遂，處有期徒刑捌月，扣案之第一級
毒品海洛因捌包（合計毛重貳點貳公克）均沒收銷燬之。
    事  實
一、甲○○因施用毒品案件，經本院以九十五年度毒聲字第五四
    三號裁定送觀察、勒戒，現仍在臺灣彰化看守所觀察、勒戒
    中。甲○○明知海洛因為毒品危害防制條例第二條第二項第
    一款所列管之第一級毒品，不得非法轉讓，竟因友人林樹山
    於民國九十五年八月十五日中午某時許，前往甲○○位在彰
    化縣溪湖鎮○○里○○○○街二號住所，告知林樹山之真實
    姓名年籍不詳、綽號「阿達」成年男性友人毒癮發作，欲向
    甲○○索討第一級毒品海洛因施用，而基於轉讓第一級毒品
    海洛因之犯意，先由林樹山與綽號「阿達」之成年男子聯絡
    ，並約定時間、地點，另因甲○○所穿著之外套口袋較淺，
    為避免第一級毒品海洛因於前往約定地點途中掉落，乃將隨
    身攜帶之第一級毒品海洛因八包（毛重二點三二公克）交由
    林樹山保管（所涉持有第一級毒品部分，經檢察官聲請簡易
    判決處刑，由本院另案審理中），甲○○即於同日下午五時
    二十分許，騎乘機車搭載林樹山，自甲○○上開住所出發，
    前往約定之彰化縣埔鹽鄉○○村○○路三巷口，二人抵達上
    開約定地點，等待綽號「阿達」之成年男子前來，欲轉讓可
    供施用一次數量（每包數量約可施用二至三次）之第一級毒
    品海洛因予綽號「阿達」之成年男子時，因行跡可疑，經警
    上前盤查而當場查獲，致轉讓未遂，並扣得第一級毒品海洛
    因八小包（合計毛重二點三二公克），而查悉上情。
二、案經臺灣彰化地方法院檢察署檢察官自動檢舉偵查起訴。
    理  由
一、按除被告所犯為死刑、無期徒刑、最輕本刑為三年以上有期
    徒刑之罪或高等法院管轄第一審案件者外，於刑事訴訟法第
    二百七十三條第一項程序進行中，被告先就被訴事實為有罪
    之陳述時，審判長得告知被告簡式審判程序之旨，並聽取當
    事人、代理人、辯護人及輔佐人之意見後，裁定進行簡式審
    判程序；除簡式審判程序及簡易程序案件外，第一審應行合
    議審判；刑事訴訟法第二百七十三條之一第一項、第二百八
    十四條之一分別定有明文。本件被告甲○○所犯係死刑、無
    期徒刑、最輕本刑為三年以上有期徒刑或高等法院管轄第一
    審案件以外之罪，且於本院行準備程序時就被訴事實為有罪
    之陳述，經受命法官告知簡式審判程序之旨，並聽取公訴人
    、被告之意見後，本院合議庭認無不得或不宜改依簡式審判
    程序進行之處，經評議結果，裁定改由受命法官獨任行簡式
    審判程序，合先敘明。
二、訊據被告對於上開轉讓第一級毒品海洛因之犯行坦承不諱，
    ，核與證人林樹山於警詢時，證述之情節大致相符，復有現
    場照片二幀在卷為證。又扣案之白粉八包（合計毛重二點三
    二公克），經彰化縣警察局溪湖分局以聯勤二○四廠製造之
    煙毒檢驗Ａ包試劑初步檢驗結果，確有海洛因成分，此有彰
    化縣警察局溪湖分局查獲涉嫌毒品危害防制條例毒品初步檢
    驗報告單一份在卷可稽，堪認該白色粉末確屬毒品危害防制
    條例第二條第二項第一款規定之第一級毒品海洛因無訛，足
    徵被告之自白確與事實相符。本件事證明確，被告轉讓第一
    級毒品之犯行，應堪認定。
三、本件被告為無償轉讓第一級毒品予林樹山之綽號「阿達」成
    年男性友人，於林樹山與綽號「阿達」之成年男子聯絡，約
    定時間、地點後，攜帶第一級毒品海洛因前往，並已抵達約
    定地點，欲行交付予綽號「阿達」之成年男子，足認被告已
    著手於轉讓第一級毒品行為之實行，嗣因警員盤查查獲而未
    能交付，未生轉讓之結果，僅屬未遂；是核被告所為，係犯
    毒品危害防制條例第八條第五項、第一項之轉讓第一級毒品
    未遂罪。被告為轉讓第一級毒品，而持有該級毒品，其持有
    之低度行為，應為轉讓之高度行為所吸收，不另論罪。又被
    告已著手於上開轉讓第一級毒品行為之實行而未遂，為未遂
    犯，應依刑法第二十五條第二項規定，減輕其刑。爰審酌被
    告著手轉讓之第一級毒品僅可供施用一次，其數量不大，所
    生危害尚非甚鉅，及其犯罪之動機、目的、生活狀況、品行
    、智識程度，暨犯罪後坦承犯行，態度尚屬良好等一切情狀
    ，量處如主文所示之刑。扣案之海洛因八包（合計毛重二點
    三二公克），為毒品危害防制條例第二條第二項第一款所稱
    之第一級毒品，均應依同條例第十八條第一項前段規定，沒
    收銷燬之。
據上論斷，應依刑事訴訟法第二百七十三條之一第一項、第二百
九十九條第一項前段，毒品危害防制條例第八條第五項、第一項
、第十八條第一項前段，刑法第十一條前段、第二十五條第二項
，判決如主文。
本案經檢察官陳茂亭到庭執行職務。
中    華    民    國    95    年    12    月    14    日
                    刑事第二庭  法  官  鄭舜元
以上正本證明與原本無異。
如不服本判決，應於判決送達10日內，向本院提出上訴狀 (須附
繕本)。
中    華    民    國    95    年    12    月    15    日
                                書記官  呂雅惠
附錄：論罪科刑法條：
毒品危害防制條例第8條
轉讓第一級毒品者，處1年以上7年以下有期徒刑，得併科新臺幣
1百萬元以下罰金。
轉讓第二級毒品者，處6月以上5年以下有期徒刑，得併科新臺幣
70萬元以下罰金。
轉讓第三級毒品者，處3年以下有期徒刑，得併科新臺幣30萬元
以下罰金。
轉讓第四級毒品者，處1年以下有期徒刑，得併科新臺幣10萬元
以下罰金。
前四項之未遂犯罰之。
轉讓毒品達一定數量者，加重其刑至二分之一，其標準由行政院
定之。


司法院資訊處製作；財團法人民間司法改革基金會備份。
